【裁判字號】    89,訴,591
【裁判日期】    890817
【裁判案由】    偽造文書
【裁判全文】
臺灣板橋地方法院刑事判決                          八十九年度訴字第五九一號
    公  訴  人  臺灣板橋地方法院檢察署檢察官
    被      告  甲○○
右列被告因偽造文書案件，經檢察官提起公訴（八十九年度偵字第二六五七五號），
本院判決如左：
    主  文
甲○○行使偽造私文書，足以生損害於公眾及他人，累犯，處有期徒刑壹年肆月。
扣案之變造乙○○、丙○○國民身分證上之甲○○照片貳張、偽造之和信電訊服務申
請表上之「丙○○」署押貳枚及行動電話ＳＩＭ卡（門號為０九三八；一０四二八０
號）壹張均沒收之。
    事  實
一、甲○○前因違犯麻醉藥品管理條例、詐欺、偽造文書等案件，經台灣高等法院於
    民國八十六年十月十六日分別判處有期徒刑八月、六月、三月，應執行有期徒刑
    一年三月確定，入監執行至八十七年十二月十一日假釋出監，刑期至八十八年二
    月二十日（公訴人誤為八十八年三月八日）縮刑期滿，因假釋未經撤銷而以已執
    行論。仍猶不知悔改，因平日有施用毒品之犯行（施用第二級毒品安非他命部分
    由臺灣板橋地方法院檢察署檢察官另行處理），為逃避警方查緝，於八十八年十
    二月八日上午，在臺北縣蘆洲市○○○路五十一號「西賓旅社」二０一室，與不
    詳真實姓名年籍綽號「阿志」之成年男子共同基於犯意聯絡，雙方議價新台幣（
    下同）二千元，由甲○○提供自身照片二張交予「阿志」之成年男子，由「阿志
    」將其所持有乙○○及丙○○均於八十八年間，分別在嘉義市、不詳地點所遺失
    之身分證上之相片撕下，換貼上甲○○之相片，變造乙○○及丙○○之身分證，
    足以生損害於乙○○、丙○○本人及戶政機關對於身分資料管理之正確性。嗣甲○○取得上開變造之身分證二張後，即交付二千元予綽號「阿志」之人，並持前
    揭變造完成之丙○○身分證，於同日晚上不詳時間，前往臺北縣蘆洲市○○○路
    一一七號大漢通信百貨行（下稱大漢通信行），冒用丙○○名義，在該行所提供
    之和信電訊服務申請表上偽填丙○○之年籍資料及署押二枚，而偽造丙○○所填
    寫之和信電訊服務申請表，連同上開偽造之丙○○身分證交給大漢通信行店員，
    使不知情之店員向和信電訊股份有限公司（下稱和信公司）租得0000000
    000號行動電話號碼，足生損害於丙○○、大漢通信行及和信公司。嗣於同日
    晚間九時三十分許，為警在臺北縣蘆洲市○○○路五十一號西賓旅社二０一室查
    獲，並扣得變造之乙○○、丙○○身分證二張、偽造之和信通訊服務申請表一張
    及其所有之行動電話ＳＩＭ卡（門號為0000000000號）一張。
二、案經臺北縣警察局蘆洲分局報請臺灣板橋地方法院檢察署檢察官偵查起訴。
    理  由
一、訊據被告甲○○對於其於上揭時、地，以二千元之代價，提供照片並委託真實姓
    名年籍不詳之成年男子「阿志」將其所持有乙○○及丙○○遺失之身分證上相片
    撕下，換貼上被告之相片，變造該等身分證之情事固供承不諱，惟矢口否認向大
    漢通信百貨行申請行動電話門號之情事，辯稱：伊委託「阿志」變造身分證，渠
    交付變造完成之身分證時，贈送伊一張行動電話晶片，並稱該晶片係渠以丙○○
    名義申請的云云。惟查，右揭犯罪事實，業經被告迭於警訊及檢察官偵查時供承
    不諱（見偵查卷第五頁背面、第二十頁正面），且「阿志」事先未告知被告，即
    主動以他人名義申請行動電話門號，並贈送被告之情，實有違常情。此外，復有
    經變造貼有被告照片之乙○○、丙○○身分證二張、偽造之和信通訊行動電話服
    務申請表一張及被告所有之行動電話號碼ＳＩＭ卡一張扣案可稽，本件事證明確
    ，被告所辯顯係事後卸責之詞，難以採信，其犯行堪以認定。
二、查被告甲○○提供自己照片委託綽號「阿志」之成年男子貼在乙○○、丙○○身
    份證上，並持丙○○身分證向大漢通信百貨行申請行動電話門號之行為，係犯刑
    法第二百十六條、第二百十二條之行使變造特種文書罪；又被告冒用丙○○名義
    ，偽造丙○○所填寫之和信電訊服務申請表，持向大漢通信百貨行申請行動電話
    門號，係犯刑法第二百十六條、第二百十條之行使偽造私文書罪。被告所犯變造
    特種文書、偽造私文書之低度行為應為行使變造特種文書、行使偽造私文書之高
    度行為所吸收，不另論罪。又被告行使變造特種文書及行使偽造私文書二罪間，
    有方法結果之牽連犯關係，應依牽連犯之規定從一重之行使偽造私文書處斷。另
    被告與綽號「阿志」之不詳真實姓名年籍成年男子間，就變造特種文書罪部分，
    有犯意聯絡及行為分擔，應依共同正犯論處。又被告前因違犯麻醉藥品管理條例
    、詐欺、偽造文書等案件，經臺灣高等法院於八十六年十月十六日分別判處有期
    徒刑八月、六月、三月，應執行有期徒刑一年三月確定，入監執行至八十七年十
    二月十一日假釋出監，刑期至八十八年二月二十日縮刑期滿因假釋未經撤銷而以
    已執行論，有臺灣高等法院檢察署檢察署刑案紀錄簡覆表在卷可稽，其於前案有
    期徒刑執行完畢後，五年以內再犯本件之罪，係累犯，應依刑法第四十七條規定
    加重其刑。爰審酌被告犯罪動機、目的、手段、對被害人與社會造成之危害及犯
    罪後態度等一切情狀，量處如主文示之刑，以示懲儆。
三、至扣案之變造乙○○、丙○○身分證上之被告甲○○照片二張及行動電話ＳＩＭ
    卡（門號為0000000000號）一張，均係被告所有，且供其犯本罪所用
    之物，業據其供明在卷，應依刑法第三十八條第一項第二款規定沒收之。至於扣
    案偽造之和信通訊服務申請表一張，被告持此向大漢通信行申請行動電話門號，
    雖係被告持以犯罪所用之物，然非被告所有，依刑法第三十八條第三項規定，自
    不得宣告沒收，附此敘明。
據上論斷，應依刑事訴訟法第二百九十九條第一項前段，刑法第二十八條、第二百十
六條、第二百十條、第二百十二條、二百十九條、第五十五條、第四十七條、第三十
八條第一項第二款、第三款，罰金罰鍰提高標準條例第一條前段，判決如主文。
本案經檢察官洪清秀到庭執行職務
中      華      民      國      八十九      年    八      月    十七    日
                                      臺灣板橋地方法院刑事第六庭
                                          法  官  侯  志  融
右正本證明與原本無異
如不服本判決，應於送達後十日內向本院提出上訴狀
                                          書記官  陳  淑  芳
中      華      民      國      八十九      年    八      月    二十二  日
附錄本案論罪科刑法條全文：
刑法第二百十六條
行使第二百十條至第二百十五條之文書者，依偽造、變造文書或登載不實事項或使登
不實事項之規定處斷。
刑法第二百十二條
偽造、變造護照、旅券、免許證、特許證及關於品行、能力、服務或其他相類之證書
、介紹書，足以生損害於公眾或他人者，處一年以下有期徒刑，拘役或三百元以下罰
金。
刑法第二百十條
偽造、變造私文書，足以生損害於公眾或他人者，處五年以下有期徒刑。


司法院資訊處製作；財團法人民間司法改革基金會備份。
